【裁判字號】    99,訴,3151
【裁判日期】    991129
【裁判案由】    毒品危害防制條例
【裁判全文】
臺灣板橋地方法院刑事判決              99年度訴字第3151號
公  訴  人  台灣板橋地方法院檢察署檢察官
被      告  宋德偉
上列被告因違反毒品危害防制條例案件，經檢察官提起公訴（99
年度毒偵字第5915號、第5949號），被告於準備程序中就被訴事
實為有罪之陳述，本院合議庭裁定由受命法官改依簡式審判程序
獨任審理，判決如下：
    主      文
宋德偉犯如附表所示之罪，各處如附表所示之刑，應執行有期徒
刑壹年肆月，扣案內摻有海洛因之香菸壹支、甲基安非他命壹包
（驗餘淨重零點玖壹壹捌公克）等物均沒收銷燬之。
    事      實
一、宋德偉前曾於民國96年間，因施用毒品案件，經裁定送觀察
    、勒戒，於96年10月23日執行完畢釋放。再於97年間，因施
    用毒品違反毒品危害防制條例、違反槍砲彈藥刀械管制條例
    等案件，經台灣桃園地方法院、最高法院先後判決處有期徒
    刑六月、二月、一年六月確定，嗣經裁定合併執行，現尚未
    執行完畢（於本案不構成累犯）。詎仍不知警惕，竟分別基
    於施用第一級毒品海洛因及第二級毒品甲基安非他命之犯意
    ，先後為下列犯行：
（一）先於99年7 月21日下午5 時許，在台北縣新莊市○○路、
      富國路附近某網路咖啡館廁所內，將少許甲基安非他命放
      在玻璃球吸食器內以火燒烤使成煙霧後，吸食施用甲基安
      非他命一次；次於99年7 月21日下午9 時許，在上開處所
      ，將少許海洛因粉末捲入香菸後，燃燒吸食施用海洛因一
      次。嗣於99年7 月22日上午11時15分許，在台北縣樹林市
      ○○街223 巷48號友人住處為警查獲，扣得其持有預備供
      施用內摻有海洛因之香菸1 支。經採集其尿液檢體送驗，
      結果呈甲基安非他命、海洛因代謝物嗎啡類陽性反應。
（二）嗣宋德偉經警移送台灣板橋地方法院檢察署，由檢察官於
      99年7 月22日晚間8 時48分許訊問後，諭知限制住居釋放
      ，復另行起意，於99年7 月23日凌晨某時許，在台北縣新
      莊市○○路、富國路附近某網路咖啡館內，將少許海洛因
      粉末捲入香菸後，燃燒吸食施用海洛因一次；復將少許甲
      基安非他命放在玻璃球吸食器內以火燒烤使成煙霧後，吸
      食施用甲基安非他命一次。嗣於99年7 月23日下午4 時5
      分許，在台北縣新莊市○○路90巷2 弄9 號4 樓友人住處
      為警查獲，扣得其持有預備供施用之甲基安非他命1 包（
      驗餘淨重0.9118公克）。經採集其尿液檢體送驗，結果呈
      海洛因代謝物嗎啡類、甲基安非他命陽性反應。
二、案經台北縣政府警察局樹林分局、新莊分局報告台灣板橋地
    方法院檢察署檢察官偵查起訴。
    理      由
一、本案被告宋德偉所犯係死刑、無期徒刑、最輕本刑為三年以
    上有期徒刑以外之罪，且非高等法院管轄之第一審案件，其
    於準備程序中就被訴事實為有罪之陳述，經本院告知簡式審
    判程序之旨，並聽取公訴人、被告之意見後，經合議庭裁定
    由受命法官獨任進行簡式審判程序，合先敘明。
二、上揭事實，業據被告於本院審理時坦承不諱，並有前開海洛
    因香菸、甲基安非他命等物扣案可證，且被告先後於99年7
    月22日、23日為警查獲後，經採集其尿液檢體送驗，結果均
    呈海洛因代謝物嗎啡類、甲基安非他命陽性反應，有台灣檢
    驗科技股份有限公司濫用藥物尿液檢驗報告書、對照表、交
    通部民用航空局航空醫務中心毒品鑑定書等件附卷可憑，足
    證被告自白核與事實相符，堪以採信。查被告前曾於96年間
    ，因施用毒品案件，經裁定送觀察、勒戒在案，再於97年間
    ，因施用毒品案件，經法院判刑確定，其於五年內再犯本案
    施用毒品，事證明確，其犯行洵堪認定。
三、核被告所為，係先後二次犯毒品危害防制條例第10條第1 項
    之施用第一級毒品罪、第10條第2 項之施用第二級毒品罪。
    至被告施用前後持有海洛因、甲基安非他命之低度行為，為
    其進而施用之高度行為所吸收，不另論罪。又被告所犯上開
    四罪，犯意各別，行為互殊，應予分論併罰。
四、爰審酌被告之素行不佳，經執行觀察、勒戒後，仍未戒除吸
    毒惡習，施用毒品危害其個人身心健康，及犯罪後坦承犯行
    ，態度尚屬良好等一切情狀，分別量處如主文所示之刑，並
    定其應執行之刑，以示懲儆。
五、扣案如附表所示之海洛因、甲基安非他命，為被告持有預備
    供施用之第一、二級毒品，而本件海洛因、甲基安非他命均
    為細微粉末，部分沾附於香菸及包裝袋上（見查獲照片），
    若欲完全析離，雖非不可能，但此舉對毒品危害防制政策之
    施行，並無特殊助益，且徒費執行之成本，故均併依毒品危
    害防制條例第18條第1 項前段規定宣告沒收銷燬之，以符執
    行之實際。
據上論斷，應依刑事訴訟法第273 條之1 第1 項、第299 條第1
項前段，毒品危害防制條例第10條第1 項、第2 項、第18條第1
項前段，刑法第11條前段、第51條第5 款、第9 款，判決如主文
。
本案經檢察官王家春到庭執行職務。
中    華    民    國    99    年    11    月    29    日
                  刑事第七庭  法  官  林 鈺 琅
以上正本證明與原本無異。
如不服本判決，應於收受送達後10日內，向本院提出上訴狀，並
應敘述具體理由；其未敘述上訴理由者，應於上訴期間屆滿後20
日內，向本院補提理由書（均須按他造當事人之人數附繕本），
「切勿逕送上級法院」。
                              書記官  鍾 惠 萍
中    華    民    國    99    年    11    月    29    日
附錄本案論罪科刑法條全文：
毒品危害防制條例第10條：
  施用第一級毒品者，處六月以上五年以下有期徒刑。
  施用第二級毒品者，處三年以下有期徒刑。
附表：
┌──┬──────┬───────────────────┐
│編號│ 犯 罪 時 間│    主                    文          │
├──┼──────┼───────────────────┤
│ 一 │99年7 月21日│宋德偉施用第二級毒品，處有期徒刑肆月。│
│    │下午5 時許  │                                      │
├──┼──────┼───────────────────┤
│ 二 │99年7 月21日│宋德偉施用第一級毒品，處有期徒刑柒月，│
│    │晚間9 時許  │扣案內摻有海洛因之香菸壹支沒收銷燬之。│
├──┼──────┼───────────────────┤
│ 三 │99年7 月23日│宋德偉施用第一級毒品，處有期徒刑柒月。│
│    │凌晨某時許  │                                      │
├──┼──────┼───────────────────┤
│ 四 │99年7 月23日│宋德偉施用第二級毒品，處有期徒刑肆月，│
│    │凌晨某時許  │扣案甲基安非他命壹包（驗餘淨重零點玖壹│
│    │            │壹捌公克）沒收銷燬之。                │
└──┴──────┴───────────────────┘

司法院資訊處製作；財團法人民間司法改革基金會備份。
